קטלוג של P.37 - ארכיון בנימין ארדיטי, תיעוד על תולדות יהדות בולגריה 1850 -1964 P.37
P.37 - ארכיון בנימין ארדיטי, תיעוד על תולדות יהדות בולגריה 1850 -1964
- תיעוד מהשנים 1935-1969 על אודות David Yeroham ו-Moris Marcus, date empty; 7 מכתב כתבה כתב יד מכונת כתיבה; P.37/269
  תיעוד מהשנים 1935-1969 על אודות David Yeroham ו-Moris Marcus מכתב שנכתב בידי יצחק ירוחם בנוגע לפעילותו של האב דוד ירוחם בתור איש ציבור יהודי סוציאליסט שהתנגד לרעיון הציוני. כהונת דוד ירוחם בתור חבר בפרלמנט הבולגרי לאחר ה-9 בספטמבר 1944; השתתפות דוד ירוחם במשלחת בוועידת השלום ב-Paris ב-1946; כהונת דוד ירוחם בתור יושב ראש הקומסיסטוריה המרכזית; חייו של Moris Marcus(Yeroham) שהיה ציוני וכיהן בעת המלחמה בתור נציג הג'וינט בבולגריה; בתיק גם: עותקים של כתבות מהעיתון Probuda מ-1935 על אודות סכסוך בין ההוצאה לאור של העיתון לבין Dr.Buko Levy יושב ראש הקונסיסטוריה בנוגע לאשמות שחיתות.
- זיכרונות על Sharlo Jack Farhi ו-Levy Heskia ועל בעיות העלייה מבולגריה ב-1948, 25/10/1948-31/12/1969; 13 newspaper clippings סקירה כתב יד מכונת כתיבה; P.37/270
  עלייה; ציונים; ציונות; עיתונות יהודית; <>,<>,<>,Bulgaria; Plovdiv,Plovdiv,<>,Bulgaria; Haifa,<>,<>,British Mandate For Palestine; Sofia,Sofia,<>,Bulgaria; האזקיה לוי; Farhi Sharlo Jack; קונגרס ציוני עולמי; קק"ל - קרן קיימת לישראל; קרן היסוד; לח"י - לוחמי חירות ישראל; AJDC - American Joint Distribution Committee; Palestinski Komitet, בולגריה; עלייה ב'
  זיכרונות על Sharlo Jack Farhi ו-Levy Heskia ועל בעיות העלייה מבולגריה ב-1948 זיכרונות על Sharlo Jack Farhi יליד Plovdiv בולגריה בכתבה מעיתון מ-1960 ובנאום לזכרו מ-1969; פעילות Farhi בבית"ר; עליית Farhi לארץ ישראל; לחימת Farhi בלח"י; מות Farhi בפעולה בתחנת הרכבת בחיפה ב-1946; זיכרונות על Levy Heskia יליד 1881 Sopia בולגריה בכתבה מעיתון מ-1960 מאת שמואל סמו; פעילותו הציונית של Levy; השתתפות Levy בקונגרס הציוני ה-6 וה-13; כתיבת חוברות וספרים היסטוריים על יהודי בולגריה בידי Levy; התכתבות Levy עם נורדאו; כהונת Levy בתור חבר ועד האירגון הציוני המרכזי; עליית Levy לארץ ישראל ב-1948.
- זיכרונותיה של Bella Sciaky ילידת 1910 Plovdiv בולגריה שכתבה ב-2 באוגוסט 1969 על אודות אביה והמשפחה, date empty; 7 מכתב כתב יד; P.37/271
  ציונים; בנקים; החרמת רכוש יהודי; רדיפות יהודים; שוד רכוש יהודי; נדודים; אזרחים זרים; <>,<>,<>,Bulgaria; <>,<>,<>,Turkey; <>,<>,<>,France; <>,<>,<>,Italy; Plovdiv,Plovdiv,<>,Bulgaria; Sofia,Sofia,<>,Bulgaria; Solun,Thessaloniki,Macedonia,Greece; Constantinople,<>,<>,Turkey; Marseille,Bouches du Rhone,<>,France; Tel Aviv,<>,<>,Israel; Haifa,<>,<>,Israel; עלייה ב'
  זיכרונותיה של Bella Sciaky ילידת 1910 Plovdiv בולגריה שכתבה ב-2 באוגוסט 1969 על אודות אביה והמשפחה מכתב מ-Bella Sciaky ובו זיכרונות ונתונים ביוגרפיים על אודותיה ואודות המשפחה; גילויי אנטישמיות בבית הספר ב-Plovdiv; האב ציוני ומנהל בנק ב-Plovdiv; עזיבת האב והמשפחה את בולגריה ב-1919 בשל נתינותו האיטלקית של האב; חזרת המשפחה לבולגריה; החרמת כספו של האב בעת המלחמה; מעצר האב; ניסיון התאבדות של האב; בריחת האב לאיטליה בעזרת השגריר האיטלקי; עלייה לארץ ישראל ב-1943; עליית האב לארץ ישראל ומגוריו בחיפה; עבודת האב בתור מזכיר הנציגות האיטלקית.
- זיכרונותיו של הנזיר P.Marrie-Benoit על עזרתו בהצלת יהודים מצרפת, איטליה, ספרד ומדינות אחרות בשנים 1940-1944, date empty; 34 סקירה קסרוקס; P.37/272
  הצלה יהודית; כנסייה קתולית; מנזרים; עזרה והצלה; עזרה ליהודים - לא יהודים; פליטים בזמן המלחמה; פליטים יהודיים; ועדי הצלה מקומיים; North Africa,<>,<>,<>; <>,<>,<>,France; <>,<>,<>,Italy; <>,<>,<>,Spain; Marseille,Bouches du Rhone,<>,France; Lion,Rhone,<>,France; Rome,Roma,Lazio,Italy; Madrid,<>,Madrid,Spain; <>,<>,<>,Vatican; Consistoire Central des Israelites de France; CICR - Comite International de la Croix-Rouge; ממשלת וישי; ממשלת ארצות הברית; AJDC - American Joint Distribution Committee
  זיכרונותיו של הנזיר P.Marrie-Benoit על עזרתו בהצלת יהודים מצרפת, איטליה, ספרד ומדינות אחרות בשנים 1940-1944 זיכרונות תחת הכותרת "Resume de mon activite en faveur des juifs persecutes 1940-1944" בנוגע לפעילות P.Marrie-Benoit ב-Marselle וב-Rome ובכלל זה קשריו עם אירגונים יהודיים וממשלתיים במדינות אירופה, צפון אפריקה וארצות הברית, על תוכניות ההצלה של יהודי האזור האיטלקי וכישלונם, על מצב היהודים באזור האיטלקי, על מצב הפליטים באיטליה ועל גורל יהודי איטליה.